【裁判字號】    96,訴緝,116
【裁判日期】    970131
【裁判案由】    偽造有價證券等
【裁判全文】
臺灣臺北地方法院刑事判決             96年度訴緝字第116號
    公  訴  人  臺灣臺北地方法院檢察署檢察官
    被      告  甲○○
                        30號.
                        （現羈押在臺灣嘉義看守所）
    指定辯護人  本院公設辯護人乙○○
上開被告因偽造有價證券等案件，經檢察官提起公訴（九十一年
度偵緝字第一一五八號），本院判決如下：
    主  文
甲○○連續行使偽造有價證券，處有期徒刑壹年陸月。
如附表所示之偽造支票均沒收。
    事  實
一、甲○○於民國九十年間，明知如附表所示經真實姓名年籍不
    詳之成年男子所兜售業已完成發票事項之偽造支票均為他人
    財產犯罪所得之贓物，竟基於故買贓物之犯意及行使偽造有
    價證券、意圖為自己不法所有之概括犯意，向上開成年男子
    購買上開偽造支票，復於如附表所示之時間及地點，分別基
    於如附表所示之調現、清償債務之目的，連續將如附表所示
    之偽造支票交與如附表所示之郭霜、楊秀霞、洪秀惠、劉
    榮豐、丙○○、彭麗娜、黃于軒以行使。
二、案經臺北市政府警察局大安分局、中山分局報請臺灣臺北地
    方法院檢察署檢察官偵查起訴。
    理  由
一、被告甲○○對於公訴人所提之證據資料及以下本院作為判斷
    依據之各項證據資料，均同意或不爭執其證據能力，本院審
    酌該等言詞供述及書面作成時之情況認為適當，均無不宜作
    為證據之情事，依刑事訴訟法第一百五十九條之五規定，均
    得作為證據。
二、上開犯罪事實，業據被告甲○○於本院審理中坦白承認，並
    有證人郭霜、陳文伶、戊○○、侯智昇、戴福財、林佳燕
    、楊秀霞、洪秀惠、簡瑞明、陳良鵬、劉榮豐、丙○○、林
    麗卿、謝坤明、丁○○、彭麗娜、謝東峰、朱巧梅證述情節
    大致相符，並有切結書、如附表所示之票據、退票理由單、
    掛失止付票據提示人資料查報表、票據掛失止付通知書、遺
    失票據申報書在卷可資佐證，被告自白與事實相符，本案事
    證業已明確，被告犯行堪以認定。
三、查被告行為後，刑法業經立法院通過修正，於九十四年二月
    二日經總統公布修正，並自九十五年七月一日生效，就刑法
    第三百四十九條第二項、第三百三十九條第一項、第二項、
    第二百零一條第二項罰金刑部分，因刑法第三十三條第五款
    之修正，上開規定法定刑之最低法定刑度提高為新臺幣一千
    元；牽連犯部分，新法刪除刑法第五十五條後段關於牽連犯
    之規定，而將原犯一罪而其方法或結果之行為犯他罪應從一
    重論斷之情修正為原犯一罪與其方法或結果之行為犯他罪間
    應分論併罰；連續犯部分，新法刪除第五十六條關於連續犯
    之規定，將連續數行為而犯同一之罪名者以一罪論之情修正
    為連續數行為應分論併罰，經綜合比較上開法律變更之情形
    ，以九十五年七月一日修正生效前之規定對於被告較為有利
    ，依據修正後刑法第二條第一項前段之規定，即應適用九十
    五年七月一日修正生效前之上開刑法規定，合先敘明。
四、核被告所為，係犯刑法第三百四十九條第二項之故買贓物罪
    、刑法第二百零一條第二項之行使偽造有價證券罪及刑法第
    三百三十九條第二項詐欺得利罪（就如附表所示清償債務部
    分，起訴書誤引刑法第三百三十九條第一項之罪名）。另按
    行使偽造有價證券，以取得票面價值之對價，固不另論詐欺
    罪，但如以偽造之有價證券供作擔保或作為新債清償而借款
    ，則其借款之行為，為行使有價證券以外之另一行為，其間
    有方法結果關係，應論以詐欺罪之牽連犯，本案被告持如附
    表所示之偽造有價證券以調現部分，依據前開說明，自無須
    另論詐欺取財罪。又被告如附表所示數次行使偽造有價證券
    及詐欺得利之犯行，時間緊接，犯罪方法均相同，觸犯構成
    要件相同之罪名，顯係各基於概括犯意而為，均為連續犯，
    應依修正前刑法第五十六條之規定各論以一連續行使偽造有
    價證券罪及連續詐欺得利罪，並均加重其刑。又被告所犯上
    開三罪間，有方法目的之牽連關係，應依修正前刑法第五十
    五條後段之規定從重論以連續行使偽造有價證券罪。爰審酌
    被告於本院審理中坦白承認犯行，並表示悔意，犯後態度尚
    佳，另參以被告之犯罪手段、犯罪動機及犯罪對於如附表所
    示之人所生危害程度等情狀，量處如主文所示之刑。至於如
    附表所示之支票，均為偽造之有價證券，應依刑法第二百零
    五條之規定併與宣告沒收。
五、按本條例施行前，經通緝而未於中華民國九十六年十二月三
    十一日以前自動歸案接受偵查、審判或執行者，不得依本條
    例減刑，中華民國九十六年罪犯減刑條例第五條定有明文。
    經查：本案被告係於九十二年六月十九日經本院通緝在案，
    迄於九十六年六月二十一日始經臺南縣警察局佳里分局緝獲
    歸案等情，有本院通緝書及臺南縣警察局佳里分局通緝案件
    報告書在卷可參，是依據前開規定，本件自不得依中華民國
    九十六年罪犯減刑條例之規定予以減刑，併此敘明。
據上論斷，應依刑事訴訟法第二百九十九條第一項前段，修正後
刑法第二條第一項前段、第三百四十九條第二項、第三百三十九
條第二項、第二百零一條第二項、第二百零五條，修正前第五十
六條、第五十五條後段，刑法施行法第一條之一，判決如主文。
本案經檢察官王鑫健到庭執行職務
中    華    民    國    97    年    1     月    31    日
                        臺灣臺北地方法院刑事第八庭
                            審判長法  官  陳德民
                                  法  官  孫曉青
                                  法  官  唐于智
如不服本判決，應於判決送達後10日內，向本院提出上訴狀。
上正本證明與原本無異。
                                  書記官  李玟郁
中    華    民    國    97    年    2     月    12    日
附錄本案論罪法條
刑法第349條第2項
搬運、寄藏、故買贓物或為牙保者，處5 年以下有期徒刑、拘役
或科或併科1000元以下罰金。
刑法第339條第1項、第2項
意圖為自己或第三人不法之所有，以詐術使人將本人或第三人之
物交付者，處5 年以下有期徒刑、拘役或科或併科1000元以下罰
金。
以前項方法得財產上不法之利益或使第三人得之者，亦同。
刑法第201條第2項
行使偽造、變造之公債票、公司股票或其他有價證券，或意圖供
行使之用，而收集或交付於人者，處1 年以上7 年以下有期徒刑
，得併科3000元以下罰金。
附表
┌─┬─────────────────────────────────┐
│編│行為時間、地點及內容（單位：新臺幣）                              │
│號│                                                                  │
├─┼─────────────────────────────────┤
│1 │於90年7 月3 日，在不詳地點，甲○○持發票日90年7 月10日、金額7 萬元│
│  │、發票人為全家傳利商店股份有限公司董事長林正沅、杜劍新、票據號碼為│
│  │ZB0000000 號支票1 張向郭霜調取不詳金額之現金。                  │
├─┼─────────────────────────────────┤
│2 │於90年7 月初某日，在臺北市○○路56巷1 號2樓 ，甲○○持發票日為90年│
│  │7 月15日、金額8 萬5000元、發票人為戊○○、票據號碼為AA000000 0號支│
│  │票1 張經不知情之楊秀霞輾轉經不知情之林佳燕、戴福財向侯智昇調取不詳│
│  │金額之現金。                                                      │
├─┼─────────────────────────────────┤
│3 │於90年7 月15日某時，在不詳地點，甲○○持發票日為90年7 月20日、金額│
│  │7 萬2000元、發票人為戊○○、票據號碼為AA0000000 號支票1 張交予不知│
│  │情之洪秀惠以清償債務。                                            │
├─┼─────────────────────────────────┤
│4 │於90年7 月15日，在臺北縣板橋市○○○路9 號2 樓，甲○○持發票日為90│
│  │年7 月25日、金額7 萬8000元、發票人為全家傳利商店股份有限公司董事長│
│  │林正沅、杜劍新、票據號碼為ZB0000000 號支票1 張經不知情之劉榮豐輾轉│
│  │經不知情之陳良鵬向簡瑞明調得現金7 萬元。                          │
├─┼─────────────────────────────────┤
│5 │於90年12月間某日起，在不詳地點，甲○○連續為下列行為：            │
│  │持發票日為91年2 月20日、金額10萬元、發票人為戊○○、票據號碼為  │
│  │AA0000000 號支票1 張交與不知情之丙○○以抵償債務，超過債務金額部分│
│  │，則向不知情之丙○○調取不詳金額之現金，嗣經丙○○將上開支票交付不│
│  │知情之林麗卿調現而存入陳韻婷之帳戶提示。                          │
│  │持發票日為91年3 月10日、金額14萬3500元、發票人為戊○○、票據號碼│
│  │為AA0000000 號支票1 張交與不知情之丙○○以抵償債務，超過債務金額部│
│  │分，則向不知情之丙○○調取不詳金額之現金，嗣經丙○○將上開支票交付│
│  │不知情之謝坤明調現。                                              │
│  │持發票日為91年1 月31日、金額9 萬8000元、發票人為丁○○、票據號碼│
│  │為AH0000000 號支票1 張交與不知情之丙○○以抵償債務，超過債務金額部│
│  │分，則向不知情之丙○○調取不詳金額之現金。                        │
│  │持發票日為91年1 月15日、金額13萬元、發票人不詳、票據號碼為      │
│  │AH0000000 號支票1 張交與不知情之丙○○以抵償債務，超過債務金額部分│
│  │，則向不知情之丙○○調取不詳金額之現金。                          │
│  │持發票日為91年2 月25日、金額13萬2000元、發票人為戊○○、票據號碼│
│  │為AA0000000 號支票1 張交與不知情之丙○○以抵償債務，超過債務金額部│
│  │分，則向不知情之丙○○調取不詳金額之現金。                        │
├─┼─────────────────────────────────┤
│6 │於91年2 月間某日，在不詳地點，甲○○持發票日為91年2 月30日、金額4 │
│  │萬元、發票人為丁○○、票據號碼為AH0000000 號支票1 張交予不知情之彭│
│  │麗娜以清償債務。                                                  │
├─┼─────────────────────────────────┤
│7 │91年間某日，在不詳地點，甲○○持發票日為91年3 月12日、金額19萬3600│
│  │元、發票人為歐式有限公司（代表人為顏曾阿雪）、票據號碼為ZB0000000 │
│  │號支票1 張經不知情之黃于軒輾轉向不知情之謝東峰調取現金19萬3600元，│
│  │上開支票並存入不知情之朱巧梅帳戶中提示。                          │
└─┴─────────────────────────────────┘


司法院資訊處製作；財團法人民間司法改革基金會備份。
